臺灣雲林地方法院民事裁定
111年度小上字第13號
上  訴  人  黃素芳  
相  對  人  台新國際商業銀行股份有限公司

法定代理人  尚瑞強  
上列當事人間請求清償債務事件，上訴人對於中華民國111年7月
28日本院斗六簡易庭第一審判決（111年度六小字第109號）提起
上訴，本院裁定如下：
    主  文
上訴駁回。
第二審訴訟費用新臺幣壹仟伍佰元由上訴人負擔。
    理  由
一、按對於小額程序第一審判決之上訴，非以其違背法令為理由
    ，不得為之；又上訴狀內應記載上訴理由，表明下列各款事
    項：㈠原判決所違背之法令及其具體內容。㈡依訴訟資料可認
    為原判決有違背法令之具體事實，民事訴訟法第436條之24
    第2項、第436條之25分別定有明文。所謂判決違背法令，依
    同法第468條規定，係指判決不適用法規或適用不當者而言
    ，而有同法第469條第1款至第5款所列情形之一者，為判決
    當然違背法令。是當事人提起上訴，如依民事訴訟法第468
    條規定，以小額程序第一審判決有不適用法規或適用法規不
    當為上訴理由時，其上訴狀或理由書應有具體之指摘，並揭
    示該法規之條項或其內容，若係成文法以外之法則，應揭示
    該法則之旨趣，倘為司法院解釋或最高法院之判例，則應揭
    示該判解之字號或其內容，如依民事訴訟法第469條第1款至
    第5款所列情形為理由時，其上訴狀或理由書應揭示合於該
    條款之事實，上訴狀或理由書如未依此項方法表明者，即難
    認為已對小額程序第一審判決之違背法令有具體之指摘，其
    上訴自難認為合法（最高法院71年度台上字第314號判決意
    旨參照）。又依民事訴訟法第436條之32第2項準用同法第47
    1條第1項之上訴法律審（第三審）之規定，小額程序之上訴
    人若未於提起上訴後20日內提出如上所述之合法上訴理由書
    於第二審法院，第二審法院無庸命其補正，即得依同法第43
    6條之32第2項準用同法第444條第1項前段之規定，逕以裁定
    駁回之。
二、本件上訴人對於小額訴訟之第一審判決提起上訴，其上訴意
    旨略以：借款人徐中成本人有房、車、土地，也有便當店固
    定薪水可領，也可以找到本人，為此，請求廢棄原判決等語
    。
三、經查，上訴人上訴意旨，並未具體表明原審判決有何不適用
    法規、適用法規不當或有民事訴訟法第469條第1款至第5款
    之情形，自難認對該判決之如何違背法令已有具體之指摘，
    揆諸首開法條及說明，上訴人之上訴顯非合法，應予駁回。
四、據上論結，本件上訴為不合法，依民事訴訟法第436條之32
    第1項、第2項、第436條之19、第444條第1項前段、第95條
    、第78條，裁定如主文。
中　　華　　民　　國　　111 　年　　9 　　月　　30　　日
                  民事第二庭    審判長法  官  陳秋如
                                      法  官  黃偉銘
                                      法  官  冷明珍
以上正本係照原本作成。
本裁定不得抗告。
中　　華　　民　　國　　111 　年　　9 　　月　　30　　日
                                      書記官　黃佑怡